最　高　行　政　法　院　裁　定　　　　　　　　　九十一年度裁字第一四五五號
　　抗　告　人　甲○○
　　　　　　　　丙○○
　　　　　　　　乙○○
右當事人因與相對人雲林縣政府間因聲請停止執行事件，抗告人不服中華民國九十一
年九月三十日高雄高等行政法院九十一年度停再字第一號裁定，提起抗告。本院裁定
如左︰
　　主  文
抗告駁回。
抗告訴訟費用由抗告人負擔。
　　理  由
一、按抗告法院認抗告為不合法或無理由者，應為駁回抗告之裁定，行政訴訟法第二
    百七十二條準用民事訴訟法第四百九十二條第一項定有明文。
二、抗告意旨略謂：相對人雲林縣政府以公文函復抗告人違章地點在雲林縣斗六市○
    ○段第三七四地號地號土地上，抗告人為避免拆除錯誤，造成無法彌補之損失，
    但原審裁定卻隻字未提違章建築基地包括同段第三七四地號及第三七二之六地號
    土地，如今抗告人聲請停止執行遭駁回，情可以堪。況原審裁定僅對抗告人一人
    為送達，於法有違。本件建物僅在斗六市○○段第三七四地號，並無十二坪餘侵
    入鄰地同段第三七二之六地號土地，原審法院未詳查，即裁定駁回抗告人再審之
    聲請，適用法規有違誤，請廢棄原審裁定等語。經查，本件相對人為開闢雲林縣
    斗六市○○街道路工程，徵收抗告人所有土地及拆除部分房屋。抗告人卻將徵收
    拆除後座落雲林縣斗六市○○路二十九巷往大同路口之剩餘舊有建物拆除，新建
    高約三．六公尺，面積約五十二平方公尺之鋼架、鐵皮造建物，嗣經雲林縣斗六
    市公所以係屬未經申請許可，領得建造執照，擅自搭建之違章建築，通報相對人
    所屬建設局，據以作成民國八十四年二月十六日局建管字第一二一號新違章建築
    勘查結果通知單，通知抗告人乙○○應於一個月內，補辦建造執照手續，並於八
    十四年四月七日復以抗告人乙○○逾期未補辦為由，再以局建管字第二五二七號
    違章建築拆除通知單通知抗告人乙○○應執行拆除在案。抗告人對相對人之通知
    不服，向原審法院提起行政訴訟（九十年度訴字第三一八號），並聲請相對人停
    止執行。然查，上開事件，早經本院以八十五年度判字第二七六○號判決駁回抗
    告人之訴確定在案，且已不具急迫情事，不符合聲請停止執行要件，原審法院以
    九十一年度停字第一三號裁定駁回抗告人之聲請，抗告人不服，向本院提起抗告
    ，復經本院以九十一年度裁字第六六一號裁定駁回其抗告。抗告人復以本院九十
    一年度裁字第六六一號裁定有行政訴訟法第二百七十三條第一項第十三款、第十
    四款再審事由，向原審法院聲請再審。原審裁定係以：本件抗告人提出相對人雲
    林縣政府建設局八十四年四月七日八四局建管字第二五二七號違章建築拆除通知
    單、相對人八十四年四月七日八四府建管字第三五六五四號函、九十一年八月五
    日九一府工建字第九一一四五○○四二六號函、雲林縣政府工務局九十一年八月
    五日九一府工建字第九一一四五○○四二六號違章建築拆除時間通知單、相對人
    九十一年八月十九日九一府工建字第九一○○○七四六三八號函、雲林縣政府建
    設局八十八年一月十九日八八局建隊字第四一六六號違章建築拆除時間通知單、
    相對人八十八年十二月二十三日八八府工建字第八八○三五○○七一五號函、九
    十一年八月二十八日九一府工建字第九一○○○八四七二二號函、九十一年八月
    二十日九一府工建字第九一一四五○○四六七號函、九十一年八月二十一日九一
    府工建字第九一一四五○○四七○號函、九十一年八月二十八日九一府工建字第
    九一○○○八四七二三號函及現場照片等影本為證。查上開函件均有送達抗告人
    ，抗告人自難諉為不知，雖有部分函件在九十一年五月三十一日原審裁定前即已
    存在，然抗告人既有收受該函件，難謂抗告人有不知此證物或因故不能使用該證
    物，致未經斟酌之情形。其餘抗告人所提出之函件均係在原審裁定之後，自非本
    院九十一年裁字第六六一號裁定所能斟酌，核抗告人所提出之函件均與行政訴訟
    法第二百七十三條第一項第十三款、第十四款之要件不合，故其本件再審之聲請
    ，為無理由為由，裁定駁回抗告人再審之聲請。經核當事人以發見未經斟酌之證
    物或得使用該證物者，須該證物在前訴訟程序事實審言詞辯論終結前已經存在，
    因當事人不知有此證物或因故不能使用該證物，致未經斟酌，現始知之或得使用
    者為限。又對於足以影響於判決之重要證據漏未斟酌，原屬判決理由不備之情形
    ，得為第三審上訴之事由，已有救濟之途，惟不得上訴於第三審法院之事件，因
    無法救濟，故有特別規定其得為再審之事由。適用通常訴訟程序之事件，高等行
    政法院所為判決均得上訴於最高行政法院，如當事人對於高等行政法院之判決，
    有就足以影響於判決之重要證據漏未斟酌之情形，不提起上訴救濟而提起再審之
    訴者，其再審之訴即為不合法。上開情形依同法第二百八十三條之規定，於聲請
    再審亦準用之，則原審裁定核無違誤。抗告人提起抗告主張違章建築座落基地等
    事項，係實體法上之問題，非停止執行所得審究。又抗告人乙○○於原審聲請程
    序，係兼其餘兩人之代理人，原審裁定僅對其一人為送達，核與行政訴訟法第七
    十一條規定無違，抗告意旨，核無足採，應予駁回。
據上論結，本件抗告為無理由，爰依行政訴訟法第二百七十二條、第一百零四條、民
事訴訟法第四百九十二條第一項、第九十五條、第七十八條、第八十五條第一項前段
，裁定如主文。
中　　華　　民　　國　　九十一　　　年　　　十二　　　月　　　十二　　　日
                    最 高 行 政 法 院  第 四 庭
                                審 判 長 法  官　　　廖　政　雄
                                         法  官　　　趙　永　康
                                         法  官　　　林　清　祥
                                         法  官　　　鍾　耀　光
                                         法  官　　　姜　仁　脩
右  正  本  證  明  與  原  本  無  異
　　　　　　　　　　　　　　　　　　　　 法院書記官　莊　俊　亨
中　　華　　民　　國　　九十一　　　年　　　十二　　　月　　　十二　　　日
